



# CIRILO SIXTO POLO CAMPOS

# **ECONOMISTA**

#### **EXPERIENCIA PROFESIONAL**

- IESTP "TRUJILLO" DOCENTE Marzo 2012 –actualidad
- IESTP "CIRO ALEGRIA BAZAN" Marzo 1999 a 2010
- GERENCIA DE EDUCACION DE LA LIBERTAD- COORDINADOR DE PROYECTOS DE INVERSION PÚBLICA
   Marzo a diciembre 2011
- UNIVERSIDAD PRIVADA DEL NORTE DOCENTE De marzo 1996 a diciembre 1998

#### **CURSOS DE CPACITACIÓN**

 Nombre del curso: Capacitación de la neuroeducación a la comprensión lectora PONENTE

Universidad Fondo para la Innovación Educativa

Fecha: 2024

Nombre Diplomado en Gerencia Estratégica Educativa – PONENTE UGEL- CHEPEN Fecha 2005

 Nombre del curso: Seminario Internacional de Epistemología, cultura e Identidad
 Universidad Nacional de Trujillo
 Fecha 2006

#### **PERFIL PROFESIONAL**

Economista con amplia experiencia en docencia superior tecnológica y capacitador en el área de economía y educación de todos los niveles educativos, combina conocimientos técnicos con habilidades pedagógicas para la formación de futuros profesionales. Comprometido con la innovación, el aprendizaje continuo y la mejora de procesos educativos y tecnológicos con ética profesional.



#### **CONTACTO**

Email: polocamposc@iestptrujillo.net

## **EDUCACIÓN**

ECONOMISTA

Universidad Nacional de Trujillo

 LICENCIADO EN EDUACION ESPECIALIDAD CIENCIAS SOCIALES

Universidad nacional de Trujillo

 MAESTRIA EN CIENCIAS DE LA EDUCACION CON MENCION EN INVESTIGACION Y DOCENCIA

Universidad Nacional pedro Ruiz Gallo

### **DIPLOMADOS /ESPECIALIZACIÓN**

- Diplomado en planeación estratégica GORE
- Diplomado en Inteligencia Artificial UPAO
- Coach Ontológico Profesional Escuela de Liderazgo de Trujillo
- Facilitador Internacional Cesar Roldan